# TIAGO O. DE FARIAS

ANALISTA / DESENVOLVEDOR DE SISTEMAS PHP

### **NASCIMENTO**

12/09/1985, Passo Fundo / RS

### **CONTATO**

#### **TELEFONE**

51 9 9292 2705

#### E-MAIL

tiago.farias.poa@gmail.com

### **REDES SOCIAIS**

github.com/tofarias

bitbucket.org/tiagofarias

tiagoodefarias.wordpress

facebook.com/laravelrgs

linkedin.com/in/tiago-farias1985

### **ENDEREÇO**

R. Dr José Bento Corrêa, 545 B. Protásio Alves, 91450-030 (próx. SESC Av. Protásio Alves) Porto Alegre, RS

# **HABILIDADES**

PHP 5 / 7	*	*	*	*	*	*	*	*	*	*	
Laravel	*	*	*	*	*	*	*	*	*	*	
TDD / BDD	*	*	*	*	*	*	*	*	*	*	
S.O.L.I.D / GRASP	*	*	*	*	*	*	*	*	*	*	
M.V.C	*	*	*	*	*	*	*	*	*	*	
GIT/SVN	*	*	*	*	*	*	*	*	*	*	
CakePHP	*	*	*	*	*	*	*	*	*	*	
Linux	*	*	*	*	*	*	*	*	*	*	
Oracle	*	*	*	*	*	*	*	*	*	*	
Apigility	*	*	*	*	*	*	*	*	*	*	
Zend Expressive	*	*	*	*	*	*	*	*	*	*	
JavaScript	*	*	*	*	*	*	*	*	*	*	

### **OBJETIVO**

Atuar no desenvolvimento/análise de sistemas PHP, banco de dados, levantamento de requisítos e métodos ágeis.

### **SOBRE MIM**

Profissional com mais de 7 anos de experiência em desenvolvimento de software. Há alguns anos se empenha no estudo e aplicação de princípios S.O.L.I.D./GRASP e refatoração de código, mais recentemente tem se dedicado ao estudo de Domain-Driven design o qual também foi tema do trabalho de conclusão da pós-gradução.

Sistemas de Informação com Métodos Ágeis

# **FORMAÇÃO**

2014 – 2016 Pós-Graduação

UniRitter

0 1111 111111	
	Tópicos principais: Práticas de Desenvolvimento Ágil, Design Patterns, Smells e Refatoring, Arquiteturas para Web, Testes Ágeis de Software, Gerência de Projetos, Agile Coaching e Mentoring. Título do Artigo: "Aplicação de Domain-Driven Design no Gerenciamento de GRU de Cronotacógrafo no Inmetro/RS". https://github.com/tofarias/artigo- ddd/blob/master/artigo/artigo-domain-driven- design.pdf Orientador: M.e. Guilherme Silva de Lacerda. Endereço: Rua Orfanotrófio, 555 - Alto Petrópolis, Porto Alegre/RS
2010 – 2013 Graduação Faculdades QI	Análise e Desenvolvimento de Sistemas
	Tópicos principais: Serviços para Web, Gestão de Projetos, Segurança de Software, Engenharia de Software, Desenvolvimento Java O.O. Endereço: Av. Julho de Castilhos, 435 - Centro, Porto Alegre/RS
2008 – 2010 Técnico Faculdaed QI	Técnico em Informática

/ JQuery

# CERTIFICADOS / EVENTOS

Abril / 2017 iMasters Certified Professional

PHP - Boas práticas

http://certificacao.imasters.com.br/users/tiag

o-oliveira-de-farias

Agosto / 2017

TreinaWeb

Zend Expressive - Microframework PHP

Setembro / 2017 TreinaWeb

**BDD** - Testes Guiados por Comportamento

com Behat PHP

Agosto / 2017

TreinaWeb

PostgreSQL - Desenvolvedor

Outubro / 2017

TreinaWeb

PostgreSQL - DBA

2015 UniRitter

**TDC** - The Developer's Conference

2012

Semana Acadêmica

Faculdade QI

Participou como painelista - PHP: Codeigniter e

Lumine

2011

**Projeto Crescer** 

CWI

Treinamento com SQL Server, .Net e Java

2011 Target Trust **Treinamento PHP**Zend Framework

2011

Trabalho voluntário

Faculdade QI

Monitoria na disciplina de Algoritmos e

Programação

# **EXPERIÊNCIA**

### **Programador PHP**

Focado no desenvolvimento de APIs REST (CORS, JWT) seguindo a especificação JsonApi.org. Desenvolve com o framework Lumen (Laravel) e Doctrine. Atua no projeto "Treina Fácil" software de "gamificação". Foi responsável por aplicar testes de integração e deploy com a ferramenta Jenkins e testes de carga com JMeter.

### **Programador PHP**

Atuando em projetos do cliente banco John Deere.

### Analista/Programador PHP

Alocado no cliente Inmetro. Atua principalmente com a linguagem PHP (CakePHP) e banco de dados Oracle no projeto Cronotacógrafo. Realiza desde o levantamento de requisitos através de entrevistas com usuário até a análise de impacto juntamente com os administradores de banco de dados.

### Analista de Sistemas

Atuou no desenvolvimento de sistema web interno que tem por objetivo gerenciar contratos e faturas das obras. O módulo de faturas é carregado com informações da base de dados (SQL Server) gerenciada pelo sistema da TOTVS: RM e Fluxos. Desenvolveu com PHP (Laravel), TDD, Git, em ambiente linux juntamente com banco

07/2017 - hoje RZ2 Sistemas de Gestão

05/2017 – 06/2017 Ditech

03/2015 - 05/2017 AdvancedIT

08/2013 – 03/2015 Construtora Pelotense de dados MySql.

# **Programador PHP**

Atuou principalemten com a linguagem PHP. Responsável por desenvolver soluções para o produto Qualitor e seus módulos. Realizava análise de requisitos, documentação de projeto, desenvolvimento com TDD.

### Técnico em Informática

Ingressou mediante concurso público, atuando na manutenção de computadores nos escritórios municipais. Eventualmente desenvolveu programas em Java para auxiliar nas demandas do setor.

# Programador PHP / .Net

Ingressou em abril/2011 no projeto "Crescer" da empresa CWI Software que ocorreu em São Leopoldo, o treinamento com duração de 2 meses envolveu as seguintes tecnologias: SQL Server 2008, ASP.Net, C Sharp, Java Web. Com o término do projeto "Crescer" continuou na empresa como estagiário trabalhando no suporte técnico na sede São Leopoldo com PHP/Zend Framework para o cliente "TUV Rheinland" e CodeIgniter para o cliente Terra, foi transferido para a unidade em Porto Alegre ingressando no projeto do cliente "Odebrecht", utilizando as tecnologias dotNet MVC e PL/SQL, após ingressou na equipe de desenvolvimento para o cliente SENAC/RS no projeto para desenvolver a intranet da empresa utilizando dotNET MVC e SqlServer 2008.

01/2013 - 08/2013Constat

05/2012 – 12/2012 EMATER / ASCAR

05/2011 – 04/2012 CWI